# 母公司“赠予”子公司的利润是否应确认为子公司资本公积金？

提问人：wufaxian 时间：2019-08-03 10:28:30
母公司旗下子公司 A完成一个房地产项目，五证齐全，就差开售环节了。现母公司将子公司 A 出售给子公司 B。子公司 A 评估价 5 亿，出售价四亿。
子公司 B在收购完成当年确认廉价收购益利一个亿。体现在利润表上。
—————请问这种母公司赠与子公司 B 的利润是否应该绕开利润表？而直接在股东权益表当中确认为公积金呢？在中国企业会计准则的框架下，这种情况应该如何处理？在香港会计准则下，这种情况又应该如何处理？

回答人：chenyiwei
此类不公允的交易差额，在香港准则和内地准则下，B 公司都按权益性交易原则处理，增加资本公积；A公司则将该 1 亿元差额增加对 B 公司的股权投资成本。

提问人：wufaxian 时间：2019-08-03 15:10:32
陈老师刚才有思考了一下。如果 A 公司和 B 公司都是集团的二级子公司。
或者 A公司是集团二级子公司，B公司是子公司。同样是 B 公司被低价卖给 A公司。也增加资本公积金吗？如果不是。这还是可以通过人为 “安排”
在符合会计准则的前提下，将“廉价收购” 益利体现在利润表上，而不是增加资本公积金。

回答人：chenyiwei
同样是计入资本公积。